臺灣臺中地方法院民事判決
110年度訴字第1238號
原      告  國泰世華商業銀行股份有限公司

法定代理人  郭明鑑  


訴訟代理人  林建宏  
被      告  李偉臣  
當事人間清償借款事件，本院於民國110年10月5日言詞辯論終結
，判決如下：
    主    文
被告應給付原告新台幣（下同）130萬3589元，及自民國（下同
）110年2月21日起至清償日止，按年息6.39%計算之利息，並自1
10年2月22日起至清償日止，逾期在6個月以內者，按上開利率10
%，逾期超過6個月至9個月以內者，按上開利率20%計算之違約金
。
訴訟費用（減縮部分除外）由被告負擔。
本判決於原告以43萬元供擔保後，得假執行；但被告如以130萬3
589元為原告預供擔保，得免為假執行。
    事實及理由
壹、程序部分：
    原告原起訴聲明為「被告應給付原告139萬9287元，及自109
    年11月30日起至清償日止，按年息6.39%計算之利息，暨自1
    09年12月22日起至清償日止，逾期在6個月以內者，按上開
    利率10%，逾期超過6個月至9個月以內者，按上開利率20%計
    算之違約金。」，其變更聲明為「被告應給付原告130萬358
    9元，及自110年2月21日起至清償日止，按年息6.39%計算之
    利息，並自110年2月22日起至清償日止，逾期在6個月以內
    者，按上開利率10%，逾期超過6個月至9個月以內者，按上
    開利率20%計算之違約金。」核係就本金數額、利息及違約
    金起算日為減縮之聲明，依民事訴訟法第255條第1項第3款
    之規定，應予准許。
貳、實體部分：
一、原告方面：
  ㈠聲明：除假執行擔保金額外，如主文所示。
  ㈡陳述：被告於107年9月21日向原告借款188萬元，約定借款利
    率為週年利率6.39%計算，借款期間自107年9月21日起至112
    年9月21日止，每月21日按期還本息，若未依約償付本息時
    ，除喪失期限利益外，另本金逾期清償在6個月以內者，按
    上開利率百分之10，超過6個月者，按上開利率百分之20計
    付違約金，每次違約狀態最高連續收取期數為9期。距被告
    自109年11月30日起未依約付本息，尚積欠原告本金137萬92
    87元之利息及違約金。另因109年發生武漢肺炎，被告申請
    緩繳本息，被告有同意，故自109年3月21日起至同年12月21
    日止被告尚不用給付利息。緩繳期間過後，被告未依約繳款
    。本件起訴後，被告於110年5月18日繳款3萬7000元，可沖
    抵本金3萬6804元及遲延利息196元，故被告尚積欠原告本金
    130萬3589元，及自110年2月21日起算之利息，與自110年2
    月22日起算之違約金。爰依消費借貸之法律關係，提起本件
    訴訟。並聲明：如主文所示。
二、被告方面：
    被告未於言詞辯論期日到場，亦未提出書狀作何聲明或陳
    述。
三、本院判斷：
  ㈠本件原告主張之事實，已據其提出貸款契約書、個人借貸綜
    合約定書、查詢交易明細、放款利率查詢表、查詢帳戶主檔
    資料、查詢還款明細、登錄單影本各1件（見本院卷17至35
    頁、87至98頁、105至108頁）為證，核屬相符。且被告經合
    法通知，未於言詞辯論期日到庭，亦未提出書狀作何聲明或
    陳述，經本院調查結果，原告上開主張係屬真實，應足採憑
    。
  ㈡原告依消費借貸契約之法律關係，請求被告應給付原告130萬
    3589元，及自110年2月21日起至清償日止，按年息6.39%計
    算之利息，並自110年2月22日起至清償日止，逾期在6個月
    以內者，按上開利率10%，逾期超過6個月至9個月以內者，
    按上開利率20%計算之違約金，為有理由，應予准許。
  ㈢假執行之宣告：原告陳明願供擔保，請求宣告假執行，核無
    不合，茲酌定相當之擔保金額，予以准許，並依職權准被告
    供擔保後得免為假執行。
四、結論：本件原告之訴為有理由，依民事訴訟法第385條第1項
    前段、第78條、第390條第2項、第392條第2項，判決如主文
    。
中　　華　　民　　國　　110 　年　　10　　月　　19　　日
                  民事第二庭    法  官　李悌愷
正本係照原本作成。
如對本判決上訴，須於判決送達後20日內向本院提出上訴狀（須
附繕本）。如委任律師提起上訴者，應一併繳納上訴審裁判費。
中　　華　　民　　國　　110 　年　　10　　月　　19　　日
                                書記官　蘇文熙